【裁判字號】    96,交聲,938
【裁判日期】    970111
【裁判案由】    違反道路交通管理處罰條例聲明異議
【裁判全文】
臺灣臺北地方法院交通事件裁定         96年度交聲字第938號
原處分機關  臺北市交通事件裁決所
異  議  人
即受處分人  甲○○
上列受處分人因違反道路交通管理處罰條例案件，對於台北市交
通事件裁決所於中華民國96年8月8日所為之處分（原處分案號：
北市裁二字第裁22-1AB579833號、22-1AB582799、22-1AB585236
號、22-1AB585261號、22-1AB588368號），聲明異議，本院裁定
如下：
    主  文
異議駁回。
    理  由
一、本件聲明異議意旨略以：受處分人於民國96年5月5日時騎乘
    AUL- 341號重型機車，行經南京東路二段和新生北路口時，
    過約2個禮拜伊收到第1張罰單，就立刻過去查看，才發現該
    機車已被移置於行人道上面，伊立刻將機車載走，接著1個
    禮拜內一直收到罰單，經向市長信箱及台北市停車管理處申
    訴無效後，遂依法提出異議等語。
二、按在設有禁止停車標誌、標線之處所不得停車，道路交通安
    全規則第112條第1項第4款定有明文。次按汽車駕駛人停車
    時，在設有禁止停車標誌、標線之處所停車者，處新台幣（
    下同）六百元以上一千二百元以下罰鍰，道路交通管理處罰
    條例第56條第1項第4款亦有明文。而道路交通管理處罰條例
    所稱之汽車，依該條例第3條第8款規定，包括機器腳踏車在
    內。
三、訊據受處分人固不否認其所有前揭重型機車在前揭時地停放
    在被舉發地點拍照之事實，惟否認有任何違反道路交通管理
    處罰條例規定之行為，辯稱：伊於96年5月5日把機車停放在
    該路段之路邊停車格裡，後來因為台北捷運包商施工，車子
    被移到同處電子賣場騎樓下的人行道上等語。經查：受處分
    人所有上開機車分別於96年5月11日9時56分許、5月14日10
    時04分許、5月15日9時56分許、5月15日13時47分許、5月16
    日9時10分許在台北市○○○路○段處，因違規停車經舉發
    有「在設有禁止停車標誌之處所停車」之違規行為一事，業
    經當時舉發人員即證人乙○○、丙○○到庭結證屬實，復有
    舉發違反道路交通管理事件基本資料及現場採證照片、台北
    市交通事件裁決所違反道路交通管理事件裁決書各5份附卷
    可參；又據台北市政府捷運工程局中區工程處96年12月14日
    北市中土四字第09633421400號函所附之施工前照片，以及
    受處分人所附施工後之照片可知，該路段之人行道上雖於施
    工前設有機車路邊停車格，但於施工前後亦均設有人行道及
    騎樓禁止停車之告示牌；另受處分人所指機車被移置之電子
    賣場，由違規採證照片（本院卷30至34頁）及受處分人所提
    供之現場照片（本院卷57至60頁）觀之，係位於南京東路二
    段21巷巷口之「日本BEST電器」南京店（由該等照片所顯示
    之人行道均係白色小方塊瓷磚及所在騎樓之柱子均貼有白色
    瓷磚即可查知）；受處分人雖辯稱伊係在96年5月5日時停放
    上開機車於違規地點，然以上揭台北市捷運工程局中區工程
    處來函指稱，台北市○○○路○段之新生北路至吉林路口間
    （違規之地點即位於該施工路段），係於96年5月1日至同年
    月26日期間進行人行道削減工程，是受處分人所稱停車之時
    間，該處已經開始人行道削減工程，且於路邊均已鋼欄圍籬
    ，禁止機車進入工地，路邊停車格已遭拆除，無從停車，是
    受處分人以前詞置辯，顯不可採。
四、綜上所述，可認定台北市停車管理處依據採證照片，逕行舉
    發受處分人有在前揭時地將其所有前開車號之重型機車停放
    在禁止臨時停車紅線之路邊之違規停車行為，從而原處分機
    關依前揭道路交通管理處罰條例第56條第1項第4款、違反道
    路交通管理事件統一裁罰基準表規定裁處，核無違誤，本件
    受處分人之異議為無理由，應予駁回。
五、據上論斷，依道路交通案件處理辦法第19條，裁定如主文。
中    華    民    國    97    年    1     月    11    日
            台灣台地方法院交通法庭    法  官  蘇嘉豐
以上正本證明與原本無異。
如不服本裁定，應於裁定送達後5日內，向本院提出抗告狀。
                                      書記官  蘇靜紅
中    華    民    國    97    年    1     月    11    日


司法院資訊處製作；財團法人民間司法改革基金會備份。
